# 累计计入其他综合收益的公允价值变动金额

提问人：龙之霄霄 时间：2016-03-23 18:01:53
是披露可供出售金融资产-公允价值变动的余额，该金额应该是与其他综合收益的余额一致，并不是计入当期利润表的其他综合收益。

回答人：chenyiwei
是披露可供出售金融资产-公允价值变动的余额，但不一定与其他综合收益的余额一致，还要考虑递延所得税的影响。

提问人：ddr3in 时间：2017-02-13 14:29:38
是否还需要考虑原先并不计入其他综合收益的公允价值变动额

回答人：chenyiwei
2014 年度起，原先在“资本公积——其他资本公积”核算和列报的其他综合收益也需要单独核算和列报，并追溯调整前期。